【裁判字號】    94,秩抗,12
【裁判日期】    950214
【裁判案由】    違反社會秩序維護法
【裁判全文】
臺灣臺中地方法院普通庭裁定          94年度秩抗字第12號
抗  告  人
即被移送人  甲○○
上列抗告人即被移送人因違反社會秩序維護法案件，不服本院沙
鹿簡易庭於中華民國九十四年七月二十日所為第一審裁定（九十
四年度沙秩字第四五號）提起抗告，本院普通庭為第二審裁定如
下：
    主  文
原裁定撤銷。
甲○○不罰。
    理  由
一、原裁定意旨略以：
    抗告人即被移送人（下稱被移送人）甲○○於下列時、地有
    違反社會秩序維護法之行為：
  (一)時間：民國九十四年六月二十四日十九時十五分許。
  (二)地點：臺中縣清水鎮○○路三二號。
  (三)行為：公然陳列經主管機關公告查禁之賭博性電動玩具小瑪莉
    二台、跑馬一台。
二、本件抗告意旨略以：
  (一)被移送人並無公然陳列之事實：警察查獲之遊戲機台，係堆
    放於被移送人所設位於臺中縣清水鎮○○路三二號便利超商
    後方倉庫，該倉庫並非不特定人得以自由進出之場所，警方
    查緝當時遊戲機台是以繩索綑裝，並未拆封，其上尚貼有送
    貨單據，此外機台亦無電源連接，投幣箱內亦無任何硬幣或
    代幣。故被告所為，並不符合公然陳列之要件。
  (二)扣案之遊戲機台，亦非教育部公告查禁之賭博性電動玩具：
  1.警察查獲之遊戲機台，其名稱分別為娛樂用「賽馬」、「新
    象王」及「超級魔法球」，並非「小瑪莉」或「跑馬」，且
    均經經濟部查驗合格，此有電子遊戲機主機板查驗申請表及
    經濟部標準檢驗局國內產製商品合格證書影本各三張可稽，
    故其並非經濟部公告查禁之賭博性電動玩具甚明。
  2.警方於查扣後，復將上開遊戲機台發還被移送人，益證被移
    送人持有者並非賭博性電玩。
  3.被告依法設立登記「雙子星電子遊戲場」，持有遊戲機台，
    並無違法。
三、經查：
    本件移送機關臺中縣警察局清水分局雖認被移送人於上開時
    地，為警臨檢查獲之電子遊戲機三台，其中二台為「小瑪莉
    」；另一台為「跑馬」。惟經本院當庭諭請查獲警員吳志猛
    前往查獲地點拍攝所查獲之電子遊戲機照片，並檢附該照片
    予主管機關經濟部商業司請其鑑定如照片所示機台是否屬於
    公告禁止陳列之電動玩具，嗣獲回覆：「所詢電子遊戲機『
    金象王』、『超級魔法球』等機具因具有射倖性及轉押注、
    得分等特性，經本部電子遊戲機評鑑委員會第20、77次會議
    分別評鑑為『娛樂類』之電子遊戲機；而『賽馬』本部電子
    遊戲機評鑑委員會歷次均評鑑為『娛樂類』電子遊戲機。上
    開機具僅得於『限制級』電子遊戲場設置營業」，有經濟部
    商業司94年11月11日經商3字第09402174110號函在卷可稽，
    可見被移送人所持有之電子遊戲機三台正確名稱應各為「金
    象王」、「超級魔法球」及「賽馬」，且該等機台均經評鑑
    而歸類為「娛樂性」電子遊戲機，並非屬於「賭博性」電子
    遊戲機。又該等機台業經經濟部標準檢驗局檢驗合格，有經
    濟部標準檢驗局國內產製商品合格證書三紙附卷可憑，足證
    本件查獲之電動玩具並非主管機關公告查禁之器械甚明。而
    被移送人已於九十四年六月十四日向臺中縣政府申請登記獲
    准經營限制級電子遊戲場業在案，此有其提出之營利事業登
    記證影本在卷足參，是被移送人在營業場所公然陳列本件查
    獲之「娛樂類」電子遊戲機，亦不違法。綜據上述，本件查
    獲之電子遊戲機並非經主管機關公告查禁之器械，且被告所
    為亦無違法之處，自不應處罰。本院沙鹿簡易庭未查，逕依
    社會秩序維護法第四十六條第一項、第六十三條第一項第八
    款、第二十二條第一項第二款之規定裁定抗告人應處罰鍰新
    台幣一萬元（原裁定載為「壹萬仟元」），賭博性電動玩具
    小瑪莉二台及跑馬一台均沒入，自有未洽，應由本院合議庭
    將原裁定予以撤銷，另為不罰之裁定。
三、依社會秩序維護法第五十八條、第四十五條第二項、第九十
    二條，刑事訴訟法第四百十三條，裁定如主文。
中    華    民    國    95    年    2     月    14    日
                  臺中普通庭  審判長法  官 王鏗普
                                    法  官 莊深淵
上正本證明與原本無異。              法  官 羅智文
不得再行抗告
                                    書記官 鐘麗芳
中    華    民    國    95    年    2    月     14    日


司法院資訊處製作；財團法人民間司法改革基金會備份。
